臺灣台中地方法院民事判決　九十一年度親字第一一號
　　原　　　告　　乙○○
　　兼法定代理人　丙○○
　　被　　　告　　甲○○
右當事人間請求認領子女事件，本院判決如左：
    主      文
確認原告乙○○為原告丙○○與被告所生之女。
被告應認領原告乙○○，並向戶政機關辦理認領登記。
訴訟費用由被告負擔。
    事  　　實
甲、原告方面：
  一、聲明：如主文所示。
  二、陳述：
      緣民國七十九年左右，原告丙○○甫自學校畢業，初踏入社會，即因業務關係
      認識被告，被告見原告丙○○年輕、單純，連連邀約原告丙○○一同外出遊玩
      ，被告並利用其為贊盛重機械有限公司  (下稱贊盛公司)出差機會，要求原告
      丙○○陪同或開車接送，日久生情，被告每逢假日即至原告丙○○處所同居，
      原告丙○○因而自被告受胎懷孕，並於八十六年一月十三日產下被告之女即原
      告乙○○，被告於假日常陪同原告二人出遊，被告明知原告乙○○為其女，原
      告丙○○多次央求被告認領原告乙○○，被告竟以配偶陳美冉掌管家中經濟，
      無力扶養原告乙○○為由，多方推拖。因原告乙○○日漸長大，應支付之教育
      費、撫養費日益增多，顯難由原告丙○○獨自負擔撫養費用，且慮及乙○○日
      漸長大，如長期未辦生父認領登記，致戶籍登記無父親登記，必於乙○○心理
      發展、人格成長過程造成極大妨礙及傷害，原告丙○○迫於無奈，請求被告認
      領及支付生活費，被告均置之不理，聲請台中市西屯區公所調解委員會調解亦
      不成立，爰依民法第一千零六十七條第一項第一、二款規定提起本件訴訟。
  三、證據：照片正本五張、原告戶口名簿影本乙份、調解不成立證明書影本乙份、
      原告血型檢驗報告單影本二件、出生證明書影本乙份，並聲請命被告偕同至醫
      院做親子血親鑑定。
乙、被告方面：
  一、聲明：原告之訴駁回。
  二、陳述：被告承認有和原告丙○○發生過性關係，但沒有辦法確認小孩是否自被
      告受胎的。又對於原告提出之醫院出具之親子鑑定結果，認根據ＤＮＡ標計之
      分析結果，無法排除被告與原告乙○○的親子關係結論，沒有意見。
丙、本院依職權向彰化縣彰化市戶政事務所調閱被告含有血型之戶籍資料。
    理　　　由
一、按確認法律關係成立或不成立之訴，非原告有即受確認判決之法律上利益者，不
    得提起之；確認證書真偽或為法律關係基礎事實存否之訴，亦同，民事訴訟法第
    二百四十七條第一項定有明文。本件原告主張，原告乙○○之生母丙○○於七十
    九年間與被告認識，進而交往發生性關係，於八十六年一月十三日生下原告乙○
    ○，原告乙○○係原告丙○○自被告受胎，被告否認原告乙○○為其與原告丙○
    ○所生之女，而原告乙○○是否為原告丙○○與被告所生之女之事實，為原告與
    被告間是否有父女關係之基礎事實，揆諸上開說明，自得提起本件確認之訴，合
    先敘明。
二、原告起訴主張，民國七十九年左右，原告丙○○甫自學校畢業，初踏入社會，即
    因業務關係認識被告，被告見原告丙○○年輕、單純，連連邀約原告丙○○一同
    外出遊玩，被告並利用其為贊盛公司出公差機會，要求原告丙○○陪同或開車接
    送，日久生情，被告每逢假日即至原告丙○○處所同居，原告丙○○並於八十六
    年一月十三日產下原告乙○○，被告於假日常陪同原告二人出遊，原告丙○○多
    次央求被告認領原告乙○○，為被告所拒絕之事實，為被告所不否認，並有照片
    正本五張、原告戶口名簿影本乙份、調解不成立證明書影本乙份、出生證明書影
    本乙份在卷可稽，就此部分之事實，堪認為真實。又原告乙○○為原告丙○○自
    被告受胎之事實，被告對於曾與原告丙○○發生性關係乙節固不否認，但對於原
    告乙○○是否自其受胎則表示不清楚，惟經兩造會同至財團法人中國醫藥學院附
    設醫院作親子血緣關係鑑定結果，該院認二者「親子關係指數（ＣＰＩ）為00
    00000，親子關係概率（ＰＰ）為百分之九九點九八，結論：根據ＤＮＡ標
    計之分析結果，無法排除甲○○與乙○○的親子關係」，有該院出具之親子鑑定
    結果及診斷證明書在卷可資佐證；此外，二造之血型均為Ｂ型，有戶籍資料及檢
    驗報告單在卷可證，依孟德爾遺傳法則，原告丙○○與被告結合所生子代其血型
    為Ｂ型機率為四分之三，亦足證明原告乙○○與被告間存有血緣上之父女關係。
    從而，原告請求確認原告乙○○為原告丙○○與被告所生之女，暨被告應認領原
    告乙○○，並向戶政機關辦理認領登記為有理由，應予准許。本院既准原告所請
    ，原告仍依民法第一千零六十七條第一項第二款為同一請求，為請求權競合，毋
    庸贅述，附為敘明。
三、據上論結，原告之訴為有理由，依民事訴訟法第七十八條，判決如主文。
中　　　華　　　民　　　國　　九十一　　年　　　五　　　月　　二十三　　日
                                    臺灣臺中地方法院家事法庭
~B法　　　官　陳學德
右為正本係照原本作成
如對本判決上訴須於判決送達後廿日內向本院提出上訴狀
中　　　華　　　民　　　國　　九十一　　年　　　五　　　月　　 十三　　 日
~B法院書記官
